臺灣高等法院刑事判決　　　　　　　 100年度上訴字第2883號
上　訴　人
即　被　告　林偉淵
選任辯護人　楊揚律師
上列上訴人因違反毒品危害防制條例案件，不服臺灣臺北地方法
院100年度訴字第418號，中華民國100年8月19日第一審判決（起
訴案號：臺灣臺北地方法院檢察署100年度偵字第3871號），提
起上訴，本院判決如下：
    主  文
原判決撤銷。
林偉淵販賣第一級毒品，累犯，處有期徒刑拾伍年貳月。扣案之
第一級毒品海洛因貳包（合計驗餘淨重零點壹陸玖公克）沒收銷
燬之，包裹上開海洛因之外包裝袋貳個及販賣毒品所得新臺幣壹
仟元均沒收。
    事  實
一、林偉淵前於民國95年間，因犯公共危險案件，經臺灣士林地
    方法院以95年度士交簡字第766號判決判處有期徒刑3月確定
    ，於95年12月10日縮刑期滿執行完畢，復於97年間，因違反
    毒品危害防制條例案件，經臺灣板橋地方法院以97年度訴字
    第3353號判決判處有期徒刑8月確定，於98 年10月17日縮刑
    期滿執行完畢。明知海洛因業經公告列為毒品危害防制條例
    第2 條第2項第1款所規定之第一級毒品，不得販賣、持有，
    竟意圖營利，基於販賣第一級毒品海洛因（下稱海洛因）之
    犯意，於100 年1月31日上午7時10分許，在臺北市○○區○
    ○街101號旁，以新臺幣（下同）1千元之價格，販賣海洛因
    2包（驗餘淨重0.169公克）予江金城。嗣經警據報循線在現
    場埋伏，發現林偉淵與江金城上開交易毒品情事，隨即趨前
    將2人逮捕，並自江金城身上扣得林偉淵所販賣之海洛因2包
    ，自林偉淵身上扣得販賣毒品所得1千元及海洛因1包（驗餘
    淨重0.339公克，該包海洛因另於林偉淵涉犯施用第一級毒
    品案件中[即臺灣臺北地方法院100年度訴字第462號]，依法
    宣告沒收銷燬確定）。
二、案經臺北市政府警察局信義分局移送臺灣臺北地方法院檢察
    署檢察官偵查起訴。
    理  由
壹、證據能力：
一、按被告以外之人於檢察事務官、司法警察官或司法警察調查
    中所為之陳述，與審判中不符時，而先前之陳述具有較可信
    之特別情況，且為證明犯罪事實存否所必要者，得為證據，
    刑事訴訟法第一百五十九條之二定有明文，查證人江金城於
    警局詢問時所為之陳述，對於被告而言，固屬被告以外之人
    於審判外之陳述，嗣證人江金城上揭警詢中之陳述與原審審
    理時之證述亦有不符，然查證人江金城於警詢時之陳述，業
    據其於偵查、審理中自承：警詢筆錄是我自己講的，做筆錄
    時警察沒有對我怎麼樣，我之前在警局做筆錄時所言，都是
    自願講的等語（偵查卷第86、87頁、原審卷第58頁參照），
    且證人即本案查獲員警葉家宏於偵查、審理結證稱：江金城
    的警詢筆錄是我製作的，是江金城自己在警詢時陳述說他跟
    被告買毒品，我沒有對江金城有誘導、刑求或不法取供之行
    為，是江金城自己的陳述，他自己講出來的，我有對江金城
    製作筆錄之錄影錄音光碟，而且我有當場朗讀江金城的筆錄
    給他聽，他聽過後才簽名的，我沒有叫江金城說是向被告買
    的，我只有要他照事實回答等語（偵查卷第86、87頁、原審
    卷第58頁反面參照），是以無證據證明證人江金城於警詢之
    證述非屬渠任意性所為，而所謂「具有較可信之特別情況」
    ，係指先前陳述之原因、過程及其功能等情形，與審判中陳
    述之情形相比較，具有特別可信之情況而言，其內涵由法院
    就個案主客觀的外部情況，依事物之一般性、通常性與邏輯
    之合理性為審酌判斷（最高法院100 年度台上字第6177號判
    決意旨參照）。查證人江金城於警詢陳述出於自由意志，已
    如前述，而證人陳述時間較接近案發時點，記憶應較清晰，
    且警詢供述時未直接面對被告，來自被告之心理壓力較小，
    較有可能據實陳述等客觀上具有可信之特別情況，且為證明
    犯罪事實之存否所必要，自得作為本案證據，而具證據能力
    ，被告之辯護人所稱證人江金城於警詢時之陳述無證據能力
    ，尚非可採。
二、另按被告以外之人於審判外之言詞或書面陳述，除法律有規
    定者外，不得作為證據；又被告以外之人於審判外之陳述，
    雖不符合同法第159條之1至第159條之4之規定，但經當事人
    於審判程序同意作為證據，法院審酌該言詞陳述或書面陳述
    作成時之情況，認為適當者，亦得為證據；又當事人、代理
    人或辯護人於法院調查證據時，知有第159條第1項不得為證
    據之情形，而未於言詞辯論終結前聲明異議者，視為有前項
    之同意，刑事訴訟法第159條第1項及第159條之5分別定有明
    文。查本判決其餘所引用之各項證據方法之證據能力，當事
    人及辯護人於本院準備程序及審判期日中均未予爭執，且迄
    至言詞辯論終結前亦未再聲明異議，本院審酌該等言詞陳述
    及書面陳述作成時之情況，並無不宜作為證據之情事，依刑
    事訴訟法第159條之5之規定，自得作為證據，合先敘明。
貳、實體認定：
一、訊據上訴人即被告林偉淵固不否認於100年1月31日上午7時1
    0分許，在臺北市○○區○○街101號旁，交付海洛因2包（
    驗餘淨重0.169公克）予江金城，並自江金城收受1千元之事
    實，惟矢口否認有何販賣海洛因予江金城之行為，辯稱：江
    金城於100年1月30日早上在臺北市○○區○○街101號旁託
    我幫他買1千元左右的海洛因，他說如果我有買的話，會再
    拿錢給我，我本來不想幫他買，但是我跟他很親密，而且他
    一直求我，我就答應，當天晚上我就到三重區公所附近跟一
    個綽號「大頭」年約30歲之人購買海洛因，我向大頭買3包
    海洛因，其中2包是我幫江金城買的，其中1包是我要的，3
    包總共3千多元，買到海洛因後，我隔天早上很早就到臺北
    市○○區○○街101號旁喝美沙酮，江金城問我是否有買到
    ，我就說有，我就把2包海洛因給江金城，江金城交給我1千
    元云云。
二、經查：
  (一)上開事實，業據證人江金城於警詢中供證歷歷。其證稱：我
    看見警察來盤查，所以將裝在夾鍊袋的嗎啡海洛因毒品用灰
    色絕緣體捆住2 小包在現場隨手（原本握在手中）就丟棄在
    路上，之後警察在現場發現裝在夾鍊袋的海洛因毒品用灰色
    絕緣體捆住二小包，揀起問我，我承認是我丟的也是我所有
    的，我是將嗎啡（海洛因）毒品加水用針筒注射在臀部皮膚
    中，我沒有每天施用嗎啡（海洛因）毒品，有錢時才有施打
    ，我是跟1名綽號「老二」男子購買，購買地點在臺北市○
    ○街101號旁邊，就買這1次，警方盤查我的時候，還有1名
    綽號「老二」男子在現場，「老二」約160至170公分左右、
    體型胖、年約50歲、戴灰色毛髮帽、身穿長袖淡黃色夾克及
    藍色牛仔長褲，我沒有刻意跟他連絡，我知道「老二」每天
    早上6點多都會在萬華區○○街101號出現，因為「老二」有
    喝美沙酮，我跟「老二」是在臺北市○○區○○街101號認
    識的，我跟他認識約半年時間，平常沒有往來，只有每天去
    喝美沙酮時會見面，我這次被警察抓到的2小包海洛因就是
    在臺北市○○區○○街101號旁拜託「老二」購買的，我只
    跟「老二」買這1次嗎啡（海洛因）毒品，我是用1千元（千
    元鈔一張）跟「老二」購買嗎啡（海洛因）毒品，我在現場
    拿出1千元跟他拜託要買嗎啡（海洛因）毒品，將錢當場交
    給「老二」後，「老二」當場就將嗎啡（海洛因）毒品2小
    包交給我（夾鍊袋裝海洛因毒品用灰色絕緣體捆住2小包）
    ，我有看見「老二」從藏匿在手上的手套中拿出2小包嗎啡
    毒品（海洛因）交給我，我到現場看到「老二」，就拿出1
    千元跟他說拜託耶有無辦法拿東西，錢給「老二」後他沒回
    答，就直接將藏匿在手套中2小包嗎啡（海洛因）當場交給
    我，警方現場盤查的「老二」就是販賣嗎啡毒品2小包給我
    的人，警方在被告牛仔褲口袋發現的2千元，其中1千元就是
    我購買嗎啡毒品2小包的錢等語（偵查卷第20至25頁）。又
    證人即查獲本案之員警葉家宏於原審到庭具結證稱：我們查
    獲吸食、持有毒品的嫌犯，他抱怨怎麼都抓這個，不去抓賣
    毒的人，我就說你可以提供情資，我們就會去查緝，他就說
    聽說昆明院區每天有很多戒毒的人在這邊喝美沙酮，聽說有
    個叫「老二」的人，長得胖胖的，差不多50歲左右，每天早
    上6、7點在那邊販賣小包毒品，所以我們就好幾天到現場查
    看，100年1月30日早上我們就到達該處，但是目標還不是很
    明確，我們就在那邊觀看，過程中有發現被告與情資上的型
    態很像，我們就特別注意被告的長相，也注意他的座車，從
    車牌號碼調取車籍資料，車子是登記被告母親的名字，然後
    過濾全戶戶籍資料，查知被告有毒品前科，並調出照片，確
    認是被告，在跟監光碟中可以看到，被告與一位陌生男子有
    兩手瞬間交換東西的動作，以我們的經驗判斷，被告應該就
    是在販賣海洛因，就是情資上的那個人，第2天即100年1月
    31 日，我們因想再確認後再去聲請搜索票，早上6時就到達
    臺北市○○區○○街101號昆明院區，這次車子停的方向在
    他們交易的對面，江金城6點多左右先到，他在院區門口來
    回走動，好像很焦慮的樣子，林偉淵是騎機車來，他一到院
    區門口就停下來，就直接走向江金城，然後兩個人直接走到
    院區旁邊的巷子交易，我看江金城手上拿錢，林偉淵有把錢
    接過去，然後把東西交給江金城，依照我們的經驗認為他們
    在交易毒品，所以就過去查緝，他們看我們是陌生人衝過去
    ，就一人往一個方向走開，我攔住被告，表明員警的身分，
    我們問被告手上是否有毒品，被告主動拿開左手手套，裡面
    有1包海洛因，我們跟他說你剛才交易的錢放在那裡請交出
    來，被告也很主動從右邊口袋拿出2千元，我問被告剛剛賣
    的錢是不是這2千元，被告說不是，只有1千元，另外1千元
    是他自己的，但是我問他是否在交易毒品，他都沒有講話，
    江金城那時候趁機把捲成2小包的毒品丟在地上，被其他員
    警看到，江金城也承認這2包毒品是剛才向被告買的，坦承
    剛剛拿1千元給被告，這1千元是他的沒錯，所以我們就帶回
    偵辦等語（原審卷第54至56頁）。且由證人江金城處扣得之
    白色粉末2包（驗餘淨重0.169克）及自被告身上扣得之白色
    粉末1包（驗餘淨重0.339公克），經送交通部民用航空局航
    空醫務中心以氣相層析質譜儀法鑑定之結果，均檢出海洛因
    成分，有交通部民用航空局航空醫務中心100年2月17日航藥
    鑑字第1000666號、第0000000號毒品鑑定書在卷可佐（偵查
    卷第92、95頁），復有販賣所得1千元扣案可證，應足擔保
    證人江金城及葉家宏上開不利於被告之供證，與事實相符，
    並得以證人葉家宏上開證述及扣案2包海洛因為被告涉有本
    件犯行之補強證據。
  (二)被告雖辯稱：證人江金城拜託其幫忙買云云。惟查：被告於
    警詢供稱：江金城於100年1月30日上午7 時在臺北市○○街
    101號旁拜託我幫他購買1千元的海洛因毒品，100年1月31日
    上午7 時許江金城向我詢問有沒有幫他購買，我回答有，而
    江金城在現場拿出1 千元當場將錢交給我，我也從藏匿在左
    手套中拿出兩小包海洛因毒品交給江金城云云（偵查卷第13
    頁）；100年1月31日偵訊時供稱：江金城在100年1月30日早
    上叫我幫他拿1千元的毒品，地點也是在峨嵋街101號旁，我
    們去喝美沙酮時他叫我幫他買，我與江金城約定今日早上將
    買到的海洛因交給他云云（偵查卷第64頁）；100年2月23日
    偵訊時供稱：江金城託我去買海洛因，我們是合夥去買的，
    他託我去買，我們一起用…當時他沒有跟我說要買多少錢，
    他是跟我說買完之後再給我錢云云（偵查卷第78、80頁）；
    100年3月3日偵訊時供稱：我與江金城2人要一起合用云云（
    偵查卷第88頁），前後辯解情詞不一，則被告究係代證人江
    金城購買海洛因，抑或與證人江金城合資購買？證人江金城
    是否預先告知被告所欲購買之金額？況被告不知證人江金城
    委其購買海洛因之金額、數量，何能幫忙購買甚或合資購買
    ，亦與證人江金城於警詢中所述：我在現場拿出1 千元跟被
    告拜託要買海洛因毒品，將錢當場交給被告後，被告當場就
    將海洛因毒品2小包交給我等語（偵查卷第22 頁），全然不
    合，難以採信。又證人江金城於偵查中改稱：30日早上7 點
    多在喝美沙酮的地方跟被告拜託幫我買海洛因，我是在昆明
    醫院正門旁邊的側門跟被告碰面，當時側門還沒有開，我就
    拜託他，當天我要拿1 千元給他，結果他就說不要拿，等明
    天再看看，我31日在昆明院區那邊等喝美沙酮，就看到被告
    騎車過來，他跟我點頭，我就知道他有買到，於是我就把 1
    千元給他，他跟我說有兩袋，我們一起吸，結果要去買注射
    針筒時，警察就來了云云（偵查卷第79頁）；我是前一天早
    上6、7點在喝美沙酮的地方遇到被告，我拜託他買，但他不
    肯，之後我一直拜託他，後來他才說他明天再看看。隔天我
    看到被告，被告跟我點個頭，我想他有了，於是我就去跟他
    拿，我是請他幫我買1 千元的毒品，被告幫我買兩小包，被
    告說那兩小包我們兩人一起施用云云（偵查卷第87頁）；於
    原審結證稱：100年1月30日我拜託被告幫我買嗎啡，被告不
    要，我一直求他，被告才答應，隔天再看看，隔天被告來的
    時候就點頭，我就過去，我就拿出1 千元，被告拿嗎啡兩包
    給我，被告一開始說要請我，我就說你也是花錢向別人買的
    ，所以我就拿1 千元給他，我之前在檢察官前說兩包是1人1
    包，是因為害怕，其實兩包都是給我的云云（原審卷第56頁
    反面、第57頁），非唯與其自己先前之供證齟齬，亦與被告
    所辯情節有所扞格，無可置信。此外，原審於100年8 月3日
    審判期日當庭勘驗100年1月30日之蒐證光碟，勘驗結果為：
    「100年1月30日蒐證光碟全長17分18秒，沒有標示錄影實際
    時間為何，所標示之錄影時間為倒數之方式，錄影一開始，
    為被告身著黃色雨衣，左手戴白色工作手套，並持一串鑰匙
    ，右手戴黑色露指手套，站在昆明院區側門與3、4位不知名
    之男子站著聊天，錄影時間倒數15分零6秒時，有1名身著紅
    色夾克之男子走近，被告即趨前與該名男子一同走至峨嵋街
    103 巷口，二人交談，並且有交換物品之動作，時間倒數至
    8分31秒時，被告走至附近民宅騎樓下，與1名身著深色衣服
    及深色棒球帽之男子交談，倒數至6分零2秒時，被告走至民
    宅騎樓變電箱旁，倒數至5 分10秒時，陸續有2、3名不知名
    之男子走近被告，與被告攀談，倒數至3分時，被告與1名身
    著深色衣服之男子交談，倒數至1分時，被告獨自1人走進昆
    明院區」，經檢察官詢之被告錄影光碟中與其聊天、接觸之
    人有無證人江金城，被告答稱：「無，我每天都是早上7 點
    多的時候到昆明院區，排隊等喝美沙酮，7 點半喝美沙酮時
    就會離開，因為家裡有年邁的母親需要照顧，所以不會在昆
    明院區逗留太久」等語，旋復改稱：「昆明院區騎樓邊戴白
    色棒球帽的那個人就是江金城」云云，惟經原審再次勘驗上
    開蒐證光碟，勘驗結果為：「該名男子多是面向畫面右側第
    二位男子，或是面朝昆明院區，沒有與被告單獨對話之情形
    」（原審卷第61頁），足認被告與證人江金城於案發前日無
    何接觸、交談之行為，是被告所辯於案發前日受證人江金城
    所託購買毒品一節，無足採憑，應係被告於案發當日因證人
    江金城交付1千元始起意販賣海洛因，證人江金城於偵查及
    原審審理中所證無非附和迴護被告之詞，不能資為有利於被
    告認定之依憑。
  (三)又按海洛因物稀價昂，政府懸為禁令嚴加取締，苟其無利可
    圖，衡情自無甘冒刑事訴追風險而從事買賣海洛因之理。從
    而，舉凡有償交易，除有反證其確係另基於某種非圖利本意
    之關係外，通常尚難因無法查悉其販入價格作為是否高價賣
    出之比較，而諉無營利之意思，阻卻販賣犯行之追訴，最高
    法院97年台上字第3995號裁判亦同此見解。查被告自承其與
    證人江金城認識約1 年，平常沒什麼往來（偵查卷第15頁）
    ，證人江金城亦稱其平常與被告沒有什麼往來（偵查卷第25
    頁），則其與江金城交情並無深厚的信賴關係作為基礎，即
    堪認定，被告自不可能為證人江金城無償代購或合資購買海
    洛因之可能。衡以，被告若無營利或賺取差價之意圖，自可
    於證人江金城告知需要購買海洛因時，直接將提供毒品來源
    者之電話告知證人江金城，由證人江金城自行聯絡購買即可
    ，被告實無甘冒遭查緝之風險而出面代為購買之理，且若被
    告係與證人江金城合資購毒，何以沒有各自出資之約定？是
    被告確有意圖營利而販賣海洛因之犯意，殊堪認定。又販賣
    毒品因屬違法行為，非可公然標定賣價陳列，供特定消費者
    參考比較，尤無公定之價格以備查考，無論瓶乘、袋裝或紙
    包，咸得分裝增減分量，每次買賣之價差，亦往往視雙方資
    力之厚薄、關係之深淺、毒品之純度、需求之數量、取得之
    難易、販賣者渴求資金之程度等而有所不同，未可一概而論
    ，辯護人雖以證人江金城以1千元之價格取得本件2包毒品，
    遠低於毒品市場價格，被告應僅成立轉讓第一級毒品罪嫌云
    云，為被告辯護，惟查：扣案之2包海洛因，另含Acetylcod
    eine成份，有交通部民用航空局醫務中心毒品鑑定書在卷（
    偵查卷第92頁）可考，依此，本件扣案之海洛因，其純度並
    非精純，即堪認定，則於本件扣案海洛因純度尚非精純之情
    形下，如何能判斷江金城本件所支付之1千元，已取得較毒
    品市場價格為多之海洛因，即非無疑，本院自不得違背上述
    通常之經驗法則及可信之相關證據及補強證據，遽依被告所
    辯，認被告僅按同一價格轉讓予證人江金城。
  (四)綜上所述，被告所辯，無非避就卸責之詞，不足採信。本案
    事證明確，被告犯行堪予認定，應依法論科。
二、論罪：
  (一)按海洛因為毒品危害防制條例第2條第2 項第1款所稱之第一
    級毒品，依法不得販賣、轉讓、持有。核被告林偉淵所為，
    係犯毒品危害防制條例第4 條第1項販賣第1級毒品罪。被告
    持有第一級毒品海洛因後進而販賣，持有之低度行為為其販
    賣之高度行為所吸收，不另論罪。
  (二)被告有如事實一所載之犯罪科刑執行情形，有本院被告前案
    紀錄表1份在卷可稽，其前受有期徒刑執行完畢，於5年以內
    故意再犯本件有期徒刑以上之罪，為累犯，應依刑法第47條
    第1 項之規定加重其刑，惟販賣第一級毒品罪之法定本刑為
    死刑、無期徒刑部分，依法不得加重，是僅就得併科之罰金
    刑部分加重其刑。
  (三)本件得以證明被告販賣海洛因行為之對象及次數，僅江金城
    1人1次，數量驗餘淨重僅0.169公克，販賣所得僅1千元，所
    生危害及獲利均至為有限，犯罪情節尚非極為重大，倘諭知
    死刑或無期徒刑，在客觀上足以引起一般之同情，非無可資
    憫恕之處，縱科以法定最低度之無期徒刑，猶嫌過重，所犯
    上開販賣第一級毒品罪，依刑法第59條規定，酌量減輕其刑
    。其有刑之加重及減輕事由各一，應先加後減之。
三、撤銷改判之說明及量刑：
  (一)查，被告於本件查獲時，同時自其身上起出之另包海洛因（
    驗餘淨重0.3390公克），係被告供己施用之用，並經原審於
    被告另涉之施用海洛因案件中，宣告沒收銷燬在案，此有臺
    灣臺北地方法院以100年度訴字第462號判決在卷（本院卷第
    60 頁）可佐，上開案件經被告上訴後，另經本院以100年度
    上訴字第1625號判決駁回被告上訴確定。準此，自被告身上
    另起出驗餘淨重0.3390公克之海洛因1包，即與本件被告販
    賣第一級毒品之犯行無涉，而不得於本件宣告沒收，乃原判
    決未及注意，就上述驗餘淨重0.3390公克之海洛因1包及包
    裝袋1個，併於本件宣告沒收，即有未洽，被告雖未就此部
    分上訴，惟原判決既有上述未合，仍應由本院予以撤銷改判
    。
  (二)經審酌被告明知第一級毒品海洛因係屬戕害人身心之毒品，
    竟為貪圖不法利益，利用前往醫療院所戒癮治療之機會，鋌
    而走險販賣他人施用，危害社會治安及國民健康甚鉅，且販
    賣毒品為世界各國戮力查緝之萬國公罪，第一級毒品海洛因
    足以使施用者導致精神障礙、性格異常，甚至造成生命危險
    之生理成癮性及心理依賴性，惟斟酌被告販賣第一級毒品海
    洛因之數量及犯罪所得非鉅，量處如主文第2 項所示之刑，
    以資懲儆。
  (三)扣案之被告販賣予證人江金城海洛因2包（驗餘淨重0.169公
    克），經鑑定為第一級毒品無訛，應依毒品危害防制條例第
    18 條第1項前段之規定，均諭知沒收銷燬之。次按毒品危害
    防制條例第18 條第1項規定，得諭知沒收並銷燬之者，以查
    獲之毒品及專供製造或施用毒品之器具為限，並不及於毒品
    之外包裝。而毒品外包裝既係用於包裹毒品，防其裸露、潮
    濕，便於攜帶販賣，亦係供販賣毒品所用之物，應依毒品危
    害防制條例第19 條第1項之規定宣告沒收之，方屬適法（最
    高法院92年度台上字第1288號、92年度台上字第1275號判決
    意旨參照）。故包裝上開第一級毒品海洛因之包裝袋2 個，
    既係用以包裹毒品，防其裸露、潮濕，便於攜帶販賣，自應
    依毒品危害防制條例第19 條第1項之規定，諭知沒收。扣案
    之1 千元係被告因本件販賣毒品犯行所得之財物，應依毒品
    危害防制條例第19條第1項之規定，併予宣告沒收。
據上論斷，應依刑事訴訟法第369條第1項前段、第364條、第299
條第1項前段，毒品危害防制條例第4條第1項、第18條第1項前段
、第19條第1項，刑法第11條前段、第47條第1項、第59條，判決
如主文。
本案經檢察官莊俊仁到庭執行職務。
中    華    民    國   100    年    12    月    22    日
                  刑事第二十庭      審判長法  官  楊力進
                                          法  官  林海祥
                                          法  官  詹駿鴻
以上正本證明與原本無異。
如不服本判決，應於收受送達後10日內向本院提出上訴書狀，其
未敘述上訴之理由者並得於提起上訴後10日內向本院補提理由書
（均須按他造當事人之人數附繕本）「切勿逕送上級法院」。
                                          書記官  梁淑時
中    華    民    國   100    年    12    月    22    日
附錄：本案論罪科刑法條全文
毒品危害防制條例第4條
製造、運輸、販賣第一級毒品者，處死刑或無期徒刑；處無期徒
刑者，得併科新臺幣 2 千萬元以下罰金。
製造、運輸、販賣第二級毒品者，處無期徒刑或 7 年以上有期
徒刑，得併科新臺幣 1 千萬元以下罰金。
製造、運輸、販賣第三級毒品者，處 5 年以上有期徒刑，得併
科新臺幣 7 百萬元以下罰金。
製造、運輸、販賣第四級毒品者，處 3 年以上 10 年以下有期
徒刑，得併科新臺幣 3 百萬元以下罰金。
製造、運輸、販賣專供製造或施用毒品之器具者，處 1 年以上
7 年以下有期徒刑，得併科新臺幣 1 百萬元以下罰金。
前五項之未遂犯罰之。